【裁判字號】    97,訴,658
【裁判日期】    970610
【裁判案由】    違反槍砲彈藥刀械管制條例
【裁判全文】
臺灣臺南地方法院刑事判決               97年度訴字第658號
公  訴  人  臺灣臺南地方法院檢察署檢察官
被      告  丙○○
選任辯護人  蘇文奕律師
            陳郁芬律師
被      告  甲○○
選任辯護人  陶靜芳律師
上列被告因違反槍砲彈藥刀械管制條例案件，經檢察官提起公訴
（九十七年度偵字第二０七二號），本院判決如下：
    主  文
丙○○未經許可，寄藏可發射子彈具有殺傷力之改造手槍，累犯
，處有期徒刑貳年，併科罰金新臺幣伍萬元，罰金如易服勞役，
以新臺幣壹仟元折算壹日。扣案仿ＢＥＲＥＴＴＡ廠９２ＦＳ型
半自動手槍之改造手槍壹支（槍枝管制編號：00000000
00號，含彈匣壹個）及非制式子彈貳顆均沒收。
甲○○未經許可，寄藏可發射子彈具有殺傷力之改造手槍，處有
期徒刑壹年捌月，併科罰金新臺幣伍萬元，罰金如易服勞役，以
新臺幣壹仟元折算壹日。緩刑肆年。扣案仿ＢＥＲＥＴＴＡ廠９
２ＦＳ型半自動手槍之改造手槍壹支（槍枝管制編號：0000
000000號，含彈匣壹個）及非制式子彈貳顆均沒收。
    事  實
一、丙○○前於民國九十年間，因傷害案件，經臺灣高等法院臺
    南分院以九十年度上訴字第五八二號判決，判處有期徒刑八
    月確定，甫於九十一年七月二十二日縮刑期滿執行完畢。詎
    猶不知悔改，明知可發射子彈具有殺傷力之改造手槍及非制
    式子彈，係屬槍砲彈藥刀械管制條例所管制之違禁物品，非
    經中央主管機關許可，不得寄藏及持有，竟於九十五年間，
    未經許可，在臺南市水萍塭公園，受真實姓名年籍不詳、綽
    號「歐國」（已歿）之成年男子所託，寄藏具殺傷力之仿Ｂ
    ＥＲＥＴＴＡ廠９２ＦＳ型半自動手槍之改造手槍一支（槍
    枝管制編號：0000000000號）及直徑約９．０ｍ
    ｍ非制式子彈三顆，並於「歐國」過世後，繼續將前開槍枝
    、子彈放置在其位於臺南市○區○○路二段二０六號之二住
    處而寄藏之。嗣因丙○○將其上址房屋販售予他人，不方便
    繼續寄藏上開槍枝及子彈，遂於九十七年一月二十一日下午
    四時許，將上開槍枝及子彈裝於背包內交付於甲○○，而甲
    ○○於翌日（二十二日）下午三、四時許打開該背包，知悉
    丙○○所寄放之物品為具殺傷力之槍枝及子彈後，明知具有
    殺傷力之槍枝及子彈，非經主管機關許可不得擅自寄藏及持
    有，仍受丙○○所託，將上開槍枝及子彈寄藏於其位於臺南
    市○○路○段六九六號五樓之五租屋處。嗣經員警於同年月
    二十三日凌晨一時許，因社會秩序維護法案件，至甲○○上
    址租屋處實施勸導，甲○○因慌張而將裝載槍枝、子彈之背
    包丟出窗外，經警方當場扣得前述仿ＢＥＲＥＴＴＡ廠９２
    ＦＳ型半自動手槍之改造手槍一支、非制式子彈三顆，而知
    悉上情。
二、案經臺南市政府警察局第四分局報請臺灣臺南地方法院檢察
    署檢察官偵查起訴。
    理  由
一、上開犯罪事實，迭據被告丙○○、甲○○於警詢、偵查及本
    院審理時均坦承不諱，並有扣案之改造手槍一支（含彈匣一
    個）、非制式子彈三顆可資佐證。又上開扣案槍、彈經送內
    政部警政署刑事警察局鑑驗結果，認定：「送鑑手槍一支（
    槍枝管制編號：0000000000號），係由仿ＢＥＲ
    ＥＴＴＡ廠９２ＦＳ型半自動手槍製造之槍枝，換裝土造金
    屬槍管而成，擊發功能正常，可供擊發適用子彈使用，認具
    殺傷力；送鑑子彈三顆，認均係非制式子彈，由金屬彈殼組
    合直徑約９．０ｍｍ金屬彈頭而成，採樣一顆試射，可擊發
    ，認具殺傷力」一節，有該局九十七年二月二十二日刑鑑字
    第０九七００一三八八七號槍彈鑑定書一份在卷可稽（見偵
    查卷第十四至十六頁），是上開扣案改造手槍一支及非制式
    子彈三顆，均屬槍砲彈藥刀械管制條例列管之槍砲及子彈無
    訛，堪認被告二人之自白確與事實相符。是本案事證明確，
    被告二人犯行堪以認定，均應予依法論罪科刑。
二、又被告丙○○雖辯稱：伊在九十七年一月二十三日凌晨三時
    三十分許主動前往育平派出所，並供稱被告甲○○遭警查獲
    之槍彈係伊本人寄放，且被告甲○○於同日凌晨三時三十一
    分開始製作警詢筆錄中供稱：「我所持有之改造槍枝是綽號
    「奧迪」的朋友的，真實姓名、年籍我皆不知道」，則伊在
    警方尚不知伊為本案共犯時，已主動至育平派出所向警方告
    知，應符合刑法第六十二條自首要件云云。按槍砲彈藥刀械
    管制條例第十八條第一項減免其刑之規定，係以自首為前提
    ，而依刑法第六十二條之自首規定，須對於未發覺之犯罪，
    坦承犯行，且其所謂發覺，不以有偵查犯罪之機關或人員確
    知其人犯罪無誤為必要，僅須有確切之根據得為合理之可疑
    者，即屬之（最高法院九十六年度台上字第五０六二號判決
    意旨參照）。經查：被告甲○○於本院審理時供稱：「（問
    ：蘇佩綺如何知道要打電話給丙○○？）我被查獲時，我分
    租的房客蘇佩綺也在場，我就拜託蘇佩綺看可否聯絡到丙○
    ○，請丙○○到警察局；（問：當時是否已告知員警槍彈是
    何人所有？）我有告訴員警槍彈是『奧迪』的，員警就要我
    聯繫『奧迪』出面」等語（見本院卷第六十頁），此與被告
    丙○○於本院審理時供述：「（問：為何主動前往警局製作
    筆錄？）蘇佩綺打電話給我，我怕連累甲○○，我就趕快到
    派出所」等情相符（見本院卷第五九頁），可徵員警於查獲
    上開扣案槍彈時，即可由被告甲○○當場之供述，對被告丙
    ○○寄藏槍彈之事實，已有確切之根據而得為合理之可疑，
    揆諸前揭判決意旨，被告丙○○事後主動前往警局製作筆錄
    坦承犯行，僅係對犯罪事實之自白，而非自首，核與自首之
    要件不符，尚不生自首之效力，附此敘明。
三、核被告丙○○、甲○○所為，均係犯槍砲彈藥刀械管制條例
    第八條第四項之未經許可寄藏其他可發射子彈之手槍罪、第
    十二條第四項之未經許可寄藏子彈罪。被告二人分別以一寄
    藏行為，同時寄藏手槍及子彈，同時觸犯槍砲彈藥刀械管制
    條例第八條第四項及同條例第十二條第四項之罪，為想像競
    合犯，均應從一重之同條例第八條第四項之寄藏改造手槍罪
    處斷。又手槍之彈匣，雖屬該槍枝之主要組成零件之一，惟
    此與槍管、槍身等同為槍枝之主要組成零件，此經內政部於
    八十六年十一月二十四日台（８６）內警字第八六七０六八
    三號函公告在案，被告二人一併予以寄藏，渠等寄藏改造手
    槍之主要組成零件犯行，即為寄藏改造手槍犯行之部分行為
    ，應為寄藏改造手槍罪所吸收，不另論罪。再被告丙○○有
    如犯罪事實欄所述之前案科刑及執行紀錄，有卷附臺灣高等
    法院被告前案紀錄表可按，其於五年以內故意再犯本件有期
    徒刑以上之罪，應依刑法第四十七條第一項規定，論以累犯
    ，並加重其刑。另被告二人在寄藏前開手槍期間，並未持以
    從事任何犯罪行為，是觀其犯罪情節尚輕微，然其所犯之非
    法寄藏可發射子彈具有殺傷力改造手槍罪為最輕本刑三年以
    上有期徒刑之罪，與其犯罪情節相較，實屬情輕法重，揆諸
    渠等前開犯罪情狀，客觀上足以引起一般同情，顯有堪資憫
    恕之處，本院認即令處以法定最低刑度猶嫌過重，爰均依刑
    法第五十九條規定酌減其刑。爰審酌被告二人未經許可寄藏
    改造手槍及子彈之犯行，對社會治安及人身安全所造成潛在
    之危害，惟渠等犯罪後均坦承犯行，具有悔意，兼衡被告甲
    ○○係受被告丙○○之委託而寄藏槍彈，寄藏期間僅數小時
    ，所生危害尚非嚴重等一切情狀，分別量處如主文所示之刑
    及併科罰金，並就併科罰金部分，諭知易服勞役之折算標準
    。此外，被告甲○○前未曾受有期徒刑以上刑之宣告，此有
    臺灣高等法院被告全國前案紀錄表在卷可參，且有正當職業
    ，有卷附在職證明書可憑（見本院卷第六三頁），其因一時
    失慮致罹刑典，事後已坦承犯行，深具悔意，經此偵審教訓
    ，自當知所警惕，信無再犯之虞，本院因認前開宣告之刑以
    暫不執行為適當，爰就被告甲○○部分，併予宣告緩刑四年
    ，以啟自新。
四、扣案仿ＢＥＲＥＴＴＡ廠９２ＦＳ型半自動手槍製造之槍枝
    ，換裝土造金屬槍管而成之改造手槍一支（槍枝管制編號：
    0000000000號）及非制式子彈二顆，經送內政部
    警政署刑事警察局鑑定結果，均具有殺傷力，為違禁物，均
    應依刑法第三十八條第一項第一款規定宣告沒收。至於鑑驗
    過程中取樣試射之非制式子彈一顆，業因鑑定需要擊發而失
    其違禁物之性質，爰不予宣告沒收，附此敘明。
據上論斷，應依刑事訴訟法第二百九十九條第一項前段，槍砲彈
藥刀械管制條例第八條第四項、第十二條第四項，刑法第十一條
前段、第四十七條第一項、第五十五條、第五十九條、第七十四
條第一款、第四十二條第三項、第三十八條第一項第一款，判決
如主文。
本案經檢察官乙○○到庭執行職務
中    華    民    國    97    年    6     月    10    日
                  刑事第三庭    審判長法  官    鄧希賢
                                      法  官    包梅真
                                      法  官    張銘晃
以上正本證明與原本無異。
如不服本判決應於收受本判後十日內向本院提出上訴書狀，並應
敘述具體理由。如未敘述上訴理由者，應於上訴期間屆滿後二十
日內向本院補提理由書狀（均須按他造當事人之人數附繕本，切
勿逕送上級法院）。
                                      書記官    韓若玉
中    華    民    國    97    年    6     月    11    日
附錄本案論罪科刑法條全文
槍砲彈藥刀械管制條例第八條
未經許可，製造、販賣或運輸鋼筆槍、瓦斯槍、麻醉槍、獵槍、
空氣槍或第四條第一項第一款所定其他可發射金屬或子彈具有殺
傷力之各式槍砲者，處無期徒刑或五年以上有期徒刑，併科新臺
幣一千萬元以下罰金。
未經許可，轉讓、出租或出借前項所列槍枝者，處五年以上有期
徒刑，併科新臺幣一千萬元以下罰金。
意圖供自己或他人犯罪之用，而犯前二項之罪者，處無期徒刑或
七年以上有期徒刑，併科新臺幣一千萬元以下罰金。
未經許可，持有、寄藏或意圖販賣而陳列第一項所列槍枝者，處
三年以上十年以下有期徒刑，併科新臺幣七百萬元以下罰金。第
一項至第三項之未遂犯罰之。
槍砲彈藥刀械管制條例第十二條
未經許可，製造、販賣或運輸子彈者，處一年以上七年以下有期
徒刑，併科新台幣五百萬元以下罰金。
未經許可，轉讓、出租或出借子彈者，處六月以上五年以下有期
徒刑，併科新台幣三百萬元以下罰金。
意圖供自己或他人犯罪之用，而犯前二項之罪者，處三年以上十
年以下有期徒刑，併科新台幣七百萬元以下罰金。
未經許可，持有、寄藏或意圖販賣而陳列子彈者，處五年以下有
期徒刑，併科新台幣三百萬元以下罰金。
第一項至第三項之未遂犯罰之。


司法院資訊處製作；財團法人民間司法改革基金會備份。
